【裁判字號】    97,上訴,1813
【裁判日期】    970916
【裁判案由】    違反毒品危害防制條例
【裁判全文】
臺灣高等法院臺中分院刑事判決        97年度上訴字第1813號
上  訴  人
即  被  告  丙○○
上列上訴人因毒品危害防制條例案件，不服臺灣臺中地方法院97
年度訴字第2162號，中華民國97年6月25日第一審判決（起訴案
號：臺灣臺中地方法院檢察署97年度毒偵字第2230號），提起上
訴，本院判決如下：
    主  文
上訴駁回。
    事實及理由
一、本案經本院審理結果，認第一審判決認事用法及量刑均無不
    當，應予維持，並引用第一審判決書記載之事實、證據及理
    由（如附件）。
二、被告丙○○上訴意旨略稱：施用毒品係屬病態，故伊多次施
    用毒品行為，應屬集合犯而僅論以實質上一罪；又伊有供出
    毒品來源，原審未據以減輕其刑，於法有違云云。按民國（
    下同）94年2月2日修正公布之刑法，業自95年7月1日施行，
    刑法第56條連續犯之規定既經刪除，原屬於複數行為之連續
    犯，即應以數罪之關係處理，不能恣意將原本數罪之結構，
    涵蓋以接續犯或包括一罪等關係，否則將造成依修正前規定
    應加重其刑之犯罪，變成單一犯罪，亦不得加重其刑，此不
    僅使連續犯因不當圖利行為人而廢除之立法原意盡失，圖利
    行為人更勝以往。而施用毒品案件，雖有長時間反覆施用，
    然仍有偶一施用之情形，且有無成癮性，更因個人體質而異
    ，尚不能一概認定施用毒品者均具有成癮性，而論以集合犯
    ，且歷來實務均係以施用毒品之次數，以認定屬行為之單複
    數，在複數行為時再審酌其施用之時間等客觀情狀，以決定
    依連續犯或數罪處斷。是於刑法刪除連續犯之規定後，施用
    毒品罪之本質並未變更，依前揭說明，自應回歸應賦予複數
    法律效果之原貌而獨立評價，故被告上訴謂其施用毒品行為
    應論以集合犯云云，委無可取。又犯毒品危害防制條例第10
    條之施用毒品罪，供出毒品來源，因而破獲者，依同條例第
    17條之規定，固得減輕其刑，然必須供出毒品來源，並因而
    破獲者，始有該項規定之適用，目的在藉鼓勵被告供出所持
    有、施用毒品之來源，俾追究前手，以杜絕煙毒之氾濫。查
    被告丙○○固於97年3月22日警詢中供陳係向持用0000－
    000000號行動電話、綽號「火雞」之男子購買毒品等情，有
    警詢筆錄在卷可稽（警卷第2、3頁），惟該持用門號0000－
    000000號行動電話、綽號「火雞」之男子甲○○，業於97年
    3月20日因涉嫌販賣毒品為警查獲，並經判處罪刑在案，有
    臺灣臺中地方法院97年度訴字第2291號判決書一份附於本院
    卷可考，是「火雞」甲○○販賣毒品之犯行，早於97年3月
    20日即為警方知悉查獲，顯非因本件被告於97年3月22日之
    供述始查獲，要難謂仍合於毒品危害防制條例第17條得獲減
    刑寬典之要件，是其此部分上訴所指，亦非可採。綜上，被
    告上訴均無理由，應予駁回。
三、據上論斷，應依刑事訴訟法第373條、第368條，判決如主文
    。
本案經檢察官乙○○到庭執行職務。
中    華    民    國    97    年    9     月    16    日
            刑事第一庭    審判長法  官  陳  紀  綱
                                法  官  姚  勳  昌
                                法  官  陳  欣  安
上列正本證明與原本無異。
如不服本判決應於收受送達後10日內向本院提出上訴狀，其未敘
述上訴之理由者並得於提起上訴後10日內向本院補提理由書（均
須按他造當事人之人數附繕本）。
                                書記官  籃  營  昌
中    華    民    國    97    年    9     月    16    日
附錄：
毒品危害防制條例第10條第1項
施用第一級毒品者，處六月以上五年以下有期徒刑。


司法院資訊處製作；財團法人民間司法改革基金會備份。
